臺灣臺中地方法院刑事判決　　　　　　　　　　　　九十一年度易字第二七一一號
　　公　訴　人　臺灣臺中地方法院檢察署檢察官
　　被　　　告　己○○
　　選任辯護人　林家進
　　被　　　告　丙○○
右列被告等因傷害案件，經檢察官提起公訴（九十一年度偵字第六九○四號），本院
判決如左：
    主  文
己○○、丙○○傷害人之身體，各處拘役參拾日，如易科罰金，皆以參佰元折算壹日
。
    事  實
一、己○○因受僱於丁○○，擔任丁○○所經營設於臺中縣東勢鎮中寧里中和巷十四
    號三樓家庭式（一、二樓供住家使用）ＫＴＶ之服務生，而與丁○○結識，丙○○則係丁○○之子，丑○○係丙○○之妻。己○○於民國九十一年一月十七日晚
    上九時許，在丁○○臺中縣東勢鎮中寧里中和巷十四號二樓住處，因日前未經丑
    ○○之同意，由丁○○擅自將丑○○所有衣服借予己○○，而與丑○○發生口角
    爭執，己○○竟基於傷害之故意，以徒手方式，推打丑○○，致丑○○後退碰撞
    不明物體後倒地，而受有雙側手背瘀青、右肘背處瘀青、左大腿及下腿瘀青之傷
    害。丙○○見狀，乃基於傷害之犯意，以徒手之方式，毆打己○○，致己○○受
    有頭部挫傷、左前額瘀腫三×二．五公分、左頰部瘀腫五×四．五公分、前胸挫
    傷瘀腫三×三公分、右背部挫傷瘀腫六×五公分、右腕部抓傷○．三×○．二公
    分之傷害。
二、案經丑○○、己○○分別訴由臺中縣警察局東勢分局報請臺灣臺中地方法院檢察
    署檢察官偵查起訴。
    理  由
一、(1)、、訊據被告己○○固不否認：曾於右揭時地，與告訴人丑○○發生口語爭
    執，並以徒手方式，推開告訴人丑○○之事實，惟矢口否認有何傷害犯行，辯稱
    ：其係為了離開爭執現場，始出手推開告訴人丑○○，並非有意傷害告訴人丑○○云云。、訊據被告丙○○對於：曾於右揭時地，因見被告己○○推打告訴人
    丑○○，乃以徒手方式，毆打被告己○○之事實，坦承不諱。(2)、惟查：、被
    告己○○曾於右揭時地，以徒手方式，推打告訴人丑○○之事實，業據告訴人丑
    ○○於警詢、偵查及本院審理時指述綦詳，核與被告丙○○、證人丁○○、子○○、壬○○、乙○○於警詢、偵查及本院偵查時之證述相符，並有診斷證明書一
    紙在卷可稽。再者，依當時告訴人丑○○與被告僅發生口角爭執，倘被告無意傷
    害告訴人丑○○，而僅係有意離開爭執現場，其應可側身閃離告訴人丑○○，即
    可離去，殊無必要以徒手方式，推打告訴人丑○○，故被告己○○辯稱：其並無
    意傷害告訴人丑○○云云，諉無足取。另證人庚○○、癸○○、戊○○、辛○○
    及黃甲○○等五人，並末親眼目睹本件案發情形，故該等證人於本院審理時所為
    之證述，及被告己○○所提其於案發後，與該等證人間之電話對話錄音內容，均
    不足以據為被告己○○有利之認定。、被告丙○○上開自白核與被告己○○於
    警詢、偵查及本院審理時之指述大致相符，並與告訴人、證人丁○○、子○○、
    壬○○、乙○○於警詢、偵查及本院偵查時之證述相吻，並有診斷證明書一紙在
    卷可稽，是被告丙○○之自白應與事實相符。、綜上所述，本件事證明確，被
    告等犯行均已堪認定。
二、核被告等所為，均係犯刑法第二百七十七條第一項傷害罪。爰審酌：被告等均正
    值青壯，無犯罪前科，係因被告己○○先行推開告訴人丑○○，被告丙○○始出
    手毆打被告己○○。其等犯罪手段均具暴力性，告訴人丑○○所受之傷害為雙側
    手背瘀青、右肘背處瘀青、左大腿及下腿瘀青；而被告己○○所有之傷害為頭部
    挫傷、左前額瘀腫三×二．五公分、左頰部瘀腫五×四．五公分、前胸挫傷瘀腫
    三×三公分、右背部挫傷瘀腫六×五公分、右腕部抓傷○．三×○．二公分。被
    告己○○迄未能與告訴人丑○○達成民事和解，被告丙○○亦未能與被告己○○
    達成民事和解，暨犯罪後被告己○○否認犯行，態度不佳；被告丙○○坦承犯行
    ，態度良好等一切情狀，分別量處如主文所示之刑，並皆諭知易科罰金之折算標
    準。
據上論斷，應依刑事訴訟法第二百九十九條第一項前段，刑法第二百七十七條第一項
、第四十一條第一項前段，罰金罰鍰提高標準條例第一條前段、第二條，判決如主文
。
中      華      民      國      九十一      年      十二    月    十八  日
                                    臺灣臺中地方法院刑事第六庭
                                        法  官  唐  敏  寶
右正本證明與原本無異。
如不服本判決，應於送達後十日內向本院提出上訴狀（須附繕本），上訴於臺灣高等
法院臺中分院。
                                        書記官
中      華      民      國      九十一      年      十二    月    十八  日
附錄論罪科刑法條
刑法第二百七十七條第一項
傷害人之身體或健康者，處三年以下有期徒刑、拘役或一千元以下罰金。
